# 合同变更

提问人：快乐小小鸟 时间：2017-01-09 13:28:47
有施工合同，但实施过程中发生了变更，目前变更和正式文件(变更令)还没正式审批下来，导致合同成本大于合同收入，能继续按完工百分比法确认收入和成本吗？还是按结果不确定的合同来对待，按已经发生的成本确认为成本，同时按已经发生的成本确认收入(合同成本能收回)？请大家指导。

回答人：chenyiwei
考虑：（ 1 ）变更获批是否存在重大不确定性；（ 2 ）变更部分能否作为一项单独的合同（根据建造合同准则中“合同分立”的相关规定）。如果变更获批不存在重大不确定性，则不影响按照变更后的合同预期采用完工百分比法核算；如果变更部分的获批存在不确定性，但变更部分本身构成一项单独的建造合同，则不应影响原有合同部分继续按完工百分比法核算。

提问人：快乐小小鸟 时间：2017-01-09 20:25:03
感谢陈老师的详细解答 (1)变更获批不存在重大不确定性 (2)变更金额有不确定性，预计会比报送的金额有减少（ 3 ）变更以变更令的形式下发，不会产生新合同（ 4 ）变更金额较大，超过原合同金额的30%。 纠结是不是应该按已经发生的成本确认收入，单位的会计认为变更金额较大，收入总额不能确定，应该按结果不能确定的合同对待，应该按已经发生的成本确认收入。如果按这个方法确认收入需要补充什么资料？ 请陈老师百忙之中再次解释。

回答人：chenyiwei
要考虑变更金额的不确定性（而不是变更的绝对金额）影响到什么程度，是否会导致整体建造合同不再满足“合同的履行结果能够可靠确定”的标准（准则第 19 、 20 条）。这是基于重要性原则的判断。